臺灣高雄地方法院刑事判決　　　　　　95年度簡上字第1392號
上　訴　人　臺灣高雄地方法院檢察署檢察官
上　訴　人
即　被　告　己○○
　　　　　　　　　　（現於臺灣高雄看守所羈押中）
上列上訴人因被告竊盜案件，不服本院高雄簡易庭中華民國95年
10月27日95年度簡字第4651號簡易判決（聲請簡易判決處刑案號
：95年度偵字第16051 號），提起上訴及移送併辦（95年度偵字
第25312 號），本院合議庭認不得以簡易判決處刑，改依通常程
序審理，自為第一審之判決如下：
    主  文
原判決撤銷。
己○○連續竊盜，累犯，處有期徒刑拾月。
    事  實
一、己○○前因違反妨害兵役治罪條例等案件，經法院判處有期
    徒刑7 月、5 月、8 月、10月確定，並經本院以民國92年度
    聲字第137 號裁定判處應執行有期徒刑2 年2 月確定；復於
    91年間再因毒品危害防制條例等案件，經本院以91年度訴字
    第2862號判決判處有期徒刑1 年、8 月，並定其應執行之刑
    為有期徒刑1 年6 月確定，二者接續執行，於91年9 月12日
    入監服刑，於94年10月24日縮短刑期假釋付保護管束，於95
    年2 月2 日保護管束期滿、假釋未經撤銷視為執行完畢（構
    成累犯）。詎不知悔改，竟基於意圖為自己不法所有之概括
    犯意，連續：
  (一)於95年5 月30日上午8 時許稍前，在其位於高雄市○○區○○街46號4 樓之1 住處（下稱前開住處），徒手竊取胞兄戊○○所有之國際牌數位相機1 臺（價值約新臺幣〔下同〕1
    萬2,500 元）得手，並持往址設高雄市三民區○○○路624
    號之「億鑫當鋪」，典當予不知情之當舖員工徐銘毅，得款
    供己花用殆盡。
  (二)於同年6 月4 日上午10時許，在前開住處樓下，徒手竊取庚○○所有，車牌號碼為XNH-579 號重型機車1 輛（價值約2
    萬7,000 元），得手後，將車體以200 元之代價轉賣予不知
    情之舊車車體收購商人，得款供己花用殆盡，至遭收購商人
    取下之車牌，則隨意棄置之。
  (三)於前開時、地，另徒手竊取丙○○所有，車牌號碼為ZEV-56
    7 號輕型機車1 輛（價值約3,000 元），得手後，亦將車體
    以200 元代價轉賣予前開收購商人，得款供己花用殆盡，至
    遭收購商人取下之車牌，則隨意棄置於地下室。
  (四)於同年6 月9 日下午4 時許前某時，途經在高雄市○○區○○路、六合路口之際，因見乙○○所有自用小客車之車窗未
    關上，乃徒手竊取放置於車內之皮包1 只（內有舊式身分證
    、全民健康保險卡、汽車駕駛執照、中餐丙級技術士證照各
    1 張）。
  (五)於同年6 月12日下午3 時30分許，在前開住處內，徒手竊取
    母親甲○所有之三洋牌音響機1 臺（價值約3,800 元），得
    手後，再度持往前開「億鑫當鋪」典當得款花用。
  (六)於同年6 月25日上午10時許稍前，在前開住處內，竊取胞兄
    戊○○所有之宏碁牌電腦主機及19吋液晶螢幕各1 臺（價值
    約為2 萬元），亦持往前開「億鑫當鋪」典當得款花用。
  (七)嗣先於同年6 月9 日下午3 時許，因經警發覺涉及施用毒品
    犯嫌，而帶同員警返回前開住處地下室執行搜索，並扣得前
    開車牌號碼ZEV-567 號車牌1 面（已發還予丙○○）；復於
    同年9 月20日上午10時許，為警持搜索票前往己○○斯時位
    於高雄市○○區○○路188 號11樓之1 租屋處執行搜索，並
    當場扣得「億鑫當鋪」之當票1 紙及乙○○之證件（已發還
    予乙○○）等物，始循線查悉全情。
二、案經戊○○、乙○○、甲○訴由高雄市政府警察局三民第二
    分局，及丙○○訴由高雄市政府警察局左營分局，分別報請
    臺灣高雄地方法院檢察署檢察官偵查後，聲請逕以簡易判決
    處刑與移送併辦。
    理  由
壹、證據能力方面
一、卷附蒐證照片，乃係機械拍攝當時之現場情況並藉書面方式
    加以留存、呈現者，而照片內容與現場真實情狀2 者間之一
    致性，乃係透過機械方式資為保障，其間並不存在人對現實
    情狀知覺、記憶、表述等錯誤，復欠缺故為虛枉之疑慮，故
    照片之性質非屬供述證據，而無傳聞法則之適用。再參諸卷
    內別無證據顯示該拍攝機械有何不精確之狀況，或照片有經
    偽、變造之情形，是應有證據能力。
二、卷附億鑫當鋪當票、當鋪收當物品登記簿，係屬從事業務之
    人於業務上所須製作之紀錄文書，且經核並無顯不可信之情
    況，依刑事訴訟法第159 條之4 第2 款規定，具有證據能力
    。
三、證人戊○○、庚○○、丙○○、乙○○、甲○、徐銘毅於警
    詢中之陳述，及卷附高雄市政府警察局車輛協尋及車牌遺失
    （尋獲）電腦輸入單、贓物認領保管單、租賃契約書，均經
    被告己○○同意作為證據使用；本院審酌卷內並無事證顯示
    各該陳述之作成時、地與週遭環境，有何致令陳述內容虛偽
    、偏頗之狀況後，也認為適當，依刑事訴訟法第159 條之5
    第1 項之規定，為傳聞法則之例外，亦應有證據能力。
貳、實體方面
一、訊據被告對於前開犯罪事實均坦承不諱，核與證人即被害人
    戊○○、庚○○、丙○○、乙○○、甲○於警詢中證述之發
    現失竊情節，及證人即「億鑫當鋪」員工徐銘毅於警詢中證
    述之收當經過，均大致相符，並有高雄市政府警察局車輛協
    尋及車牌遺失（尋獲）電腦輸入單、億鑫當鋪當票、當鋪收
    當物品登記簿、贓物認領保管單、蒐證照片、租賃契約書等
    件在卷可稽，足見被告之自白核與事實相符，可堪採信，本
    件事證明確，被告各該竊盜犯行均至堪認定。
二、查被告行為後，如附表所示之相關法律均業經變更，並俱於
    95年7 月1 日施行，玆經整體比較結果，裁判時法並未較為
    有利，從而依刑法第2 條第1 項規定，自應適用各該行為時
    法，亦即修正前法；至同日施行之刑法施行法第1 條之1 ，
    僅係規範如何將刑法分則罰金刑之單位由「銀元」轉換為「
    新臺幣」，未就各該分則之實際內涵加以變更，自均不生新
    舊法比較之問題，而應直接適用裁判時法，均合先敘明。是
    故核被告關於事實欄一(一)至(六)所為，均係犯刑法第320 條第
    1 項之竊盜罪。被告先後6 次竊盜犯行，時間緊接，手法相
    似，觸犯構成要件相同之罪名，顯係基於概括犯意反覆實施
    者，應依修正前刑法第56條規定，從一情節重者，亦即事實
    欄一(二)之竊盜犯行論以連續犯，並加重其刑；被告如事實欄
    一(一)、(四)至(六)所示之竊盜犯行，雖未據聲請簡易判決處刑（
    與起訴有同一效力），惟該部分與業經聲請簡易判決處刑之
    部分，既有連續犯之裁判上一罪關係，自為原聲請簡易判決
    處刑之效力所及，本院自得併予審理。末被告前因違反妨害
    兵役治罪條例等案件，經法院判處有期徒刑7 月、5 月、8
    月、10月確定，並經定其應執行之刑為有期徒刑2 年2 月確
    定；復於91年間再因毒品危害防制條例等案件，經本院以91
    年度訴字第2862號判決判處有期徒刑1 年、8 月，並定其應
    執行之刑為有期徒刑1 年6 月確定，二者接續執行，於91年
    9 月12日入監服刑，於94年10月24日縮短刑期假釋付保護管
    束，於95年2 月2 日保護管束期滿、假釋未經撤銷視為執行
    完畢乙情，有卷附臺灣高等法院被告前案紀錄表1 份可按，
    其於該有期徒刑執行完畢後，5 年內再犯本件有期徒刑以上
    之各罪，為累犯，應依修正前刑法第47條之規定加重其刑，
    並遞加之。
三、原審之判決，固非無見。惟原審僅就被告關於事實欄一(二)、
    (三)之犯行予以論科，未及審酌檢察官移送併辦之其餘犯罪事
    實，自有未合，上訴人執此上訴，屬有理由，自應由本院將
    原判決撤銷改判。審酌被告年輕力壯，不思以正當途徑賺取
    所得，竟一再竊取他人財物，侵害他人財產權，所為誠屬不
    該，惟念被告於本院審理中全然坦承犯行、尚有悔悟之意，
    及被告之生活狀況、智識程度與所竊物品價值等一切情狀，
    爰量處如主文第2 項所示之刑。又本件雖經被告上訴，惟檢
    察官亦為被告之不利益而上訴，且本院認定之犯罪事實復較
    諸原審為多，從而本院自得諭知較重於原審判決之刑，併予
    說明。
四、檢察官併辦意旨（95年度偵字第25312 、33069 、33070 號
    ）另略以：被告復自95年7 月22日起至同年8 月28日止，連
    續以徒手方式，在高雄縣市一帶之工地、路邊、網路咖啡店
    或住宅內，竊取蔡明政、龔浩峻、穆文生、李崇正、林在福
    、葉益棠所有（使用、保管）之行動電話或工地材料等財物
    。因認被告此併辦部分（以下均以此代稱），亦涉犯連續竊
    盜罪，爰移請併案審理等語。惟查，依檢察官前開所指，此
    併辦部分之竊盜犯行，俱發生於刑法連續犯規定刪除之後，
    自無論以連續犯之可能，而應各別論罪，故本院尚無從併審
    理，應退回檢察官，另行偵辦，併此敘明。
五、末簡易判決處刑所科之刑以宣告緩刑、得易科罰金之有期徒
    刑及拘役或罰金為限；檢察官聲請以簡易判決處刑之案件，
    經法院認為檢察官之請求顯有不當或顯失公平者，應適用通
    常程序審判之；刑事訴訟法第449 條第3 項、第452 條、第
    451 條之1 第4 項第4 款本規定明確。又對於簡易判決之上
    訴，準用刑訴法第3 編第1 章及第2 章之規定，管轄第二審
    之地方法院合議庭受理簡易判決上訴案件，應依通常程序審
    理，其認案件有刑訴法第452 條之情形者，應撤銷原判決，
    逕依通常程序為第一審判決；法院辦理刑事訴訟簡易程序案
    件應行注意事項第14項亦定有明文。查被告因竊盜案件，經
    本院判處有期徒刑10月，而有刑事訴訟法第451 條之1 第4
    項第4 款之情形，依前揭法律規定，即應由本院合議庭逕依
    通常程序審理後，自為第一審之判決，檢察官或被告如不服
    本判決，仍得於法定上訴期間內，向管轄之第二審法院提起
    上訴，爰指明之。
據上論斷，依刑事訴訟法第455 條之1 第1 項、第3 項、第452
條、第451 條之1 第4 項第4 款、第369 條第1 項前段、第364
條、第299 條第1 項前段，刑法第320 條第1 項、第2 條第1 項
前段，修正前刑法第56條（現已刪除）、第47條，刑法施行法第
1 條之1 ，判決如主文。
本案經檢察官丁○○到庭執行職務。
中　　華　　民　　國　　96　　年　　2 　　月　　6　 　日
                  刑事第十庭  審判長法　官  陳玉聰
                                    法　官  楊淑珍
                                    法　官  莊珮吟
以上正本證明與原本無異。
如不服本判決，應於判決送達後10日內，向本院提出上訴狀。
中　　華　　民　　國　　96　　年　　2　　 月　　6 　　日
                                    書記官  蔡妮君
┌───────────────────────────────────────────────┐
│附表：                                                                                        │
├──────┬─────────────┬─────────────┬───────┬────┤
│相關變更條文│行為時法（下稱舊法）之內容│裁判時法（下稱新法）之內容│比  較  理  由│備    註│
├──────┼─────────────┼─────────────┼───────┼────┤
│【罰金刑最低│罰金：（銀元）1 元以上。有│罰金：新臺幣1000元以上，以│罰金刑之最低度│舊法均較│
│度刑之變更與│期徒刑加減者，其最高度及最│百元計算。有期徒刑或罰金加│刑，由銀元10元│為有利。│
│加、減】刑法│低度同加減之。拘役或罰金加│減者，其最高度及最低度同加│（前經提高10倍│        │
│第33條第5 款│減者，僅加減其最高度。    │減之。拘役加減者，僅加減其│）即新臺幣30元│        │
│、第67條、第│                          │最高度。                  │，提高為新臺幣│        │
│68條        │                          │                          │1000元；且加（│        │
│            │                          │                          │減）之最低數額│        │
│            │                          │                          │，亦由銀元1元 │        │
│            │                          │                          │即新臺幣3 元，│        │
│            │                          │                          │提高成為新臺幣│        │
│            │                          │                          │100 元；又罰金│        │
│            │                          │                          │刑之最低度刑亦│        │
│            │                          │                          │同加（減）之。│        │
├──────┼─────────────┼─────────────┼───────┼────┤
│ 【連續犯】 │第56條：「連續數行為而犯同│（刪除）                  │新法刪除連續犯│被告先後│
│            │一之罪名者，以一罪論。但得│                          │之規定。      │6 次竊盜│
│            │加重其刑至2 分之1 。」    │                          │              │犯行，依│
│            │                          │                          │              │新法須分│
│            │                          │                          │              │論併罰，│
│            │                          │                          │              │依舊法則│
│            │                          │                          │              │僅論一罪│
│            │                          │                          │              │，是舊法│
│            │                          │                          │              │有利。  │
├──────┼─────────────┼─────────────┼───────┼────┤
│【累犯變更】│受有期徒刑之執行完畢，或受│受徒刑之執行完畢，或一部之│前案依軍法裁判│本案不論│
│修正前刑法第│無期徒刑或有期徒刑一部之執│執行而赦免後，5 年以內故意│者，及因過失再│適用舊法│
│47條、第49條│行而赦免後，5 年以內再犯有│再犯有期徒刑以上之罪者，為│犯有期徒刑以上│或新法，│
│→修正後刑法│期徒刑以上之罪者，為累犯，│累犯，加重本刑至2 分之1 。│之罪者，是否構│均構成累│
│第47條第1 項│加重本刑至2 分之1 。累犯之│第98條第2 項關於因強制工作│成累犯，新舊法│犯，是以│
│、第2 項、第│規定，於前所犯罪依軍法或於│而免其刑之執行者，於受強制│規定互歧。且新│新法並未│
│49條        │外國法院受裁判者，不適用之│工作處分之執行完畢或一部之│法復另行增訂強│較有利。│
│            │。                        │執行而免除後，5 年以內故意│制工作執行完畢│        │
│            │                          │再犯有期徒刑以上之罪者，以│後之擬制累犯規│        │
│            │                          │累犯論。累犯之規定，於前所│定。          │        │
│            │                          │犯罪在外國法院受裁判者，不│              │        │
│            │                          │適用之。                  │              │        │
╠══════╪═════════════╧═════════════╧═══════╧════╣
║整體比較結果│新舊法均構成累犯，惟舊法僅論一罪罪數較少，且罰金刑最低度刑也較低，均較為有利。  ║
╚══════╧════════════════════════════════════════╝
附錄本案所犯法條：
《刑法第320 條第1 項》
意圖為自己或第三人不法之所有，而竊取他人之動產者，為竊盜
罪，處5 年以下有期徒刑、拘役或500 元以下罰金。
《刑法施行法第1 條之1 》
中華民國94年1 月7 日法修正施行後，刑法分則編所定罰金之貨
幣單位為新臺幣。
94年1 月7 日刑法修正時，刑法分則編未修正之條文定有罰金者
，自94年1 月7 日刑法修正施行後，就其所定數額提高為30倍。
但72年6 月26日至94年1 月7 日新增或修正之條文，就其所定數
額提高為3 倍。
